【裁判字號】    97,審訴,1191
【裁判日期】    970731
【裁判案由】    毒品危害防制條例
【裁判全文】
臺灣桃園地方法院刑事判決            97年度審訴字第1191號
公  訴  人  臺灣桃園地方法院檢察署檢察官
被      告  甲○○
上列被告因違反毒品危害防制條例案件，經檢察官提起公訴（97
年度毒偵字第1593號），本院訊問被告後，被告為有罪之陳述，
經本院裁定改依簡式審判程序，判決如下：
    主  文
甲○○施用第一級毒品，累犯，處有期徒刑拾月，扣案海洛因貳
包含袋（驗餘合計淨重陸點貳玖公克）、沾殘海洛因之殘渣袋壹
個及沾殘海洛因之注射針筒壹支均沒收銷燬之，扣案分裝袋玖拾
伍個及電子磅秤壹台均沒收之；又施用第二級毒品，累犯，處有
期徒刑捌月，扣案甲基安非他命參包含袋（毛重壹點參公克）及
沾殘甲基安非他命吸食器壹組均沒收銷燬之，扣案分裝袋玖拾伍
個、電子磅秤壹台均沒收之。應執行有期徒刑壹年肆月，扣案海
洛因貳包含袋（驗餘合計淨重陸點貳玖公克）、沾殘海洛因之殘
渣袋壹個、沾殘海洛因之注射針筒壹支、甲基安非他命參包（毛
重壹點參公克）及沾殘甲基安非他命吸食器壹組均沒收銷燬之，
扣案分裝袋玖拾伍個及電子磅秤壹台均沒收之。
    事  實
一、甲○○前因施用毒品案件，經本院以91年度毒聲字第1843號
    送觀察、勒戒後，認無繼續施用毒品之傾向，於91年7月 23
    日執行完畢釋放，並經臺灣桃園地方法院檢察署檢察官以91
    年度毒偵字第1585號為不起訴處分確定；又因施用毒品案件
    ，經本院以92年度毒聲字第181 號裁定送觀察、勒戒後，認
    有繼續施用毒品之傾向，經本院以92年度毒聲字第525 號裁
    定令入戒治處所施以強制戒治1 年，復經本院以92年度毒聲
    字第1979號裁定停止戒治並交付保護管束，於93年1 月9 日
    因法律修正而報結（該次戒治尚不能認已執行完畢），並由
    臺灣桃園地方法院檢察署檢察官提起公訴，經本院以92年度
    簡字第212 號判決判處應執行有期徒刑8 月確定；又因妨害
    公務及毀損案件，經本院以92年度訴字第892 號判決判處有
    期徒刑4 月及拘役30日確定，妨害公務所判處有期徒刑4 月
    部分與上開施用毒品部分經臺灣高等法院以93年度聲字第
    1109號裁定應執行有期徒刑10月確定；再因施用毒品案件，
    經本院以93年度訴字第978 號判決判處應執行有期徒刑1 年
    確定；又因偽造文書案件，經本院以94年度壢簡字第624 號
    判決判處有期徒刑3 月確定，上開拘役30日、有期徒刑3 月
    、10月及1 年經接續執行，於93年10月3 日入監執行，95年
    3 月7 日縮短刑期假釋付保護管束，於95年11月7 日縮刑期
    滿，假釋未經撤銷，其未執行之刑以已執行完畢論。詎猶不
    知悔改，復分別基於施用毒品海洛因、甲基安非他命之犯意
    ，先後於97年3 月21日為警採集尿液檢體時點回溯26、96小
    時內某不詳時間，在桃園縣平鎮市○○路670 巷125 弄25號
    4 樓之處所，以針筒注射方式施用第一級毒品海洛因及以吸
    食器吸食方式施用第二級毒品甲基安非他命。嗣於97年3 月
    21日下午2 時30分許，在上開處所為警查獲，並扣得海洛因
    2 包（驗餘合計淨重6.29公克）、甲基安非他命3 包（毛重
    1.3 公克）、海洛因殘渣袋1 個及其所有沾殘海洛因之注射
    針筒1 支、沾殘甲基安非他命吸食器1 組及分裝袋95個、電
    子磅秤1 台。
二、案經桃園縣政府警察局八德分局報告臺灣桃園地方法院檢察
    署檢察官偵查起訴。
    理  由
一、被告甲○○所犯之罪，為死刑、無期徒刑、最輕本刑3 年以
    上有期徒刑或高等法院管轄第一審案件以外之罪，而被告於
    本院準備程序進行中，就被訴事實為有罪之陳述，經本院告
    知簡式審判程序意旨，並聽取公訴人及被告之意見後，依刑
    事訴訟法第273條之1第1 項之規定，裁定依簡式審判程序審
    理。
二、上開事實業據被告甲○○於本院審理時坦承不諱，而被告為
    警查獲所採尿液送驗結果，確呈甲基安非他命及嗎啡陽性反
    應，有台灣檢驗科技股份有限公司出具之濫用藥物尿液檢驗
    報告1份附卷可參，復有海洛因2包、甲基安非他命3 包、海
    洛因殘渣袋1個及其所有供施用毒品器具注射針筒1支、吸食
    器1組及分裝袋95個、電子磅秤1台扣案可資佐證，足認被告
    之自白與事實相符。本件事證明確，被告犯行堪以認定，應
    依法論科。
三、按毒品危害防制條例於92年7 月9 日修正公布，自93年1 月
    9 日施行，而依修正後之規定，僅限於「初犯」及「5 年後
    再犯」2 種情形，始應先經觀察、勒戒或強制戒治程序。倘
    被告於5 年內已再犯，經依法追訴處罰，縱其第3 次（或第
    3 次以上）再度施用毒品之時間，在初犯經觀察、勒戒或強
    制戒治執行完畢釋放5 年以後，已不合於「5 年後再犯」之
    規定，且因已於「5 年內再犯」，顯見其再犯率甚高，原實
    施觀察、勒戒或強制戒治，已無法收其實效，即應依該條例
    第10條處罰；又所謂5 年戒斷期間之計算，係指相鄰之前後
    2 次施用毒品時間之間隔而言，非可飛躍自初次起算其5 年
    期間（最高法院95年度第7 次刑事庭會議決議、最高法院95
    年台非字第65號判決參照）。經查，本件被告於前案觀察、
    勒戒執行完畢後5 年內，即因再犯施用毒品案件，經本院於
    93年1月2日以92年度簡字第212 號判決判處應執行有期徒刑
    8月確定，於93年間又再因施用毒品案件，經本院於93年 12
    月12日以93年度訴字第978號判決判處應執行有期徒刑1年確
    定，有臺灣高等法院被告前案紀錄表在卷足憑，是本件被告
    施用毒品犯行雖已在前案觀察、勒戒執行完畢5 年後，惟其
    已於5年內再犯，且與前次施用毒品犯行之間隔仍未超過5年
    之戒斷期間，依上開說明，仍應追訴處罰。核被告所為，係
    犯毒品危害防制條例第10條第1 項之施用第一級毒品罪及同
    條第2 項之施用第二級毒品罪。被告持有第一級毒品海洛因
    、第二級毒品甲基安非他命後，進而施用，其持有之低度行
    為應被其施用之高度行為所吸收，不另論罪。被告所犯上開
    施用第一、二級毒品之二罪，犯意各別，構成要件互異，應
    分別論罪，併合處罰。末查，被告有事實欄所載之科刑及執
    行紀錄，有臺灣高等法院被告全國前案紀錄表可稽，其於有
    期徒刑執行完畢後5 年內，故意再犯本件有期徒刑以上之罪
    ，為累犯，應依法加重其刑。爰審酌被告前已有施用毒品前
    科，於本件復另行施用第一、二級毒品，顯見其意志不堅，
    缺乏勒戒動機，其施用毒品足以導致精神障礙、性格異常，
    甚至造成生命危險，戕害一己之身體健康，惟念其犯後尚能
    坦承犯行、態度尚可等一切情狀，就所犯施用第一、二級毒
    品罪，各量處如主文所示之刑，並定應執行刑。扣案海洛因
    2包（驗餘合計淨重6.29公克）、甲基安非他命3包（毛重1.
    3 公克）、沾殘海洛因注射針筒1 支、沾殘海洛因之殘渣袋
    1 個、及沾殘甲基安非他命吸食器1 組（注射針筒、殘渣袋
    及吸食器因含有毒品殘渣而無法析離）均為違禁物，應依毒
    品危害防制條例第18條第1 項前段宣告沒收銷燬之，另扣案
    分裝袋95個及電子磅秤1 台，為被告所有供犯本案所用之物
    ，應依刑法第38條第1 項第2 款規定，宣告沒收。
據上論斷，應依刑事訴訟法第273條之1第1項、第299條第1 項前
段，毒品危害防制條例第10條第1項、第2項、第18條第1 項前段
，刑法第11條、第47條第1項、第51條第5款、第38條第1項第2款
，判決如主文。
本案經檢察官黃珮如到庭執行職務。
中    華    民    國    97    年    7    月    31    日
                    刑事庭  法  官  林孟宜
以上正本證明與原本無異。
如不服本判決，應於判決送達後10日內向本院提出上訴狀（應附
繕本），其未敘述上訴理由者，應於上訴期間屆滿後20日內補提
理由書狀於本院，上訴於臺灣高等法院。
                            書記官  洪明媚
中    華    民    國    97    年    7    月    31    日
附錄本案論罪科刑法條：
毒品危害防制條例第10條規定：
施用第一級毒品者，處6 月以上5 年以下有期徒刑。
施用第二級毒品者，處3 年以下有期徒刑。


司法院資訊處製作；財團法人民間司法改革基金會備份。
